【裁判字號】    98,易,363
【裁判日期】    981109
【裁判案由】    毒品危害防制條例
【裁判全文】
臺灣宜蘭地方法院刑事判決               98年度易字第363號
公  訴  人  臺灣宜蘭地方法院檢察署檢察官
被      告  甲○○
                    （現羈押於臺灣宜蘭看守所）
上列被告因毒品危害防制條例案件，經檢察官提起公訴（98年度
毒偵字第310號），被告於本院準備程序中就被訴事實為有罪之
陳述，經告以簡式審判程序之旨，並聽取當事人意見後，經本院
裁定行簡式審判程序，判決如下：
    主  文
甲○○施用第二級毒品，處有期徒刑肆月，如易科罰金，以新臺
幣壹仟元折算壹日。未扣案之玻璃球壹個沒收。
    事  實
一、甲○○前於民國96年間因施用毒品案件，經本院以96年度毒
    聲字第192號裁定送觀察、勒戒後，認無繼續施用毒品傾向
    ，於97年1月11日釋放，並由臺灣宜蘭地方法院檢察署檢察
    官於97年1月14日以96年度毒偵緝字第78號為不起訴處分確
    定。又因施用毒品案件，經同署檢察官以97年度毒偵字第89
    6號起訴書提起公訴，由本院於98年6月30日以97年度易字第
    630號判決判處有期徒刑三月，如易科罰金以新臺幣一千元
    折算一日確定。詎其仍不知悔改，明知甲基安非他命為毒品
    危害防制條例第二條第二項第二款所列之第二級毒品，不得
    擅自施用，竟仍於前揭觀察勒戒執行完畢釋放後五年內，基
    於施用第二級毒品甲基安非他命之犯意，於98年4月13日下
    午4時許，在宜蘭縣宜蘭市○○路49巷14號住處，以將第二
    級毒品甲基安非他命置於玻璃球內在下方以火燒烤再吸取甲
    基安非他命霧化產生白煙之方式，施用第二級毒品甲基安非
    他命1次，玻璃球則留於該住處內。嗣於98年4月13日晚間經
    警通知採尿，於同日晚間9時許經警採集其尿液送驗結果呈
    安非他命類安非他命、甲基安非他命陽性反應，始悉上情。
二、案經宜蘭縣政府警察局宜蘭分局報請臺灣宜蘭地方法院檢察
    署檢察官偵查起訴，被告於本院準備程序中就被訴事實為有
    罪之陳述，經本院裁定由受命法官獨任行簡式審判程序。
    理  由
壹、證據能力部分：
    本件被告甲○○對於公訴人所提之證據資料及以下本院作為
    判斷依據之各項證據資料，均同意或不爭執其證據能力，本
    院審酌該等言詞供述及書面作成時之情況認為適當，均無不
    宜作為證據之情事，依刑事訴訟法第一百五十九條之五規定
    ，均得作為證據。
貳、認定被告犯罪所憑證據及論罪科刑部分：
一、前揭事實，業據被告甲○○於檢察事務官詢問時及本院審理
    中坦承不諱，而被告於98年4月13日晚間9時許經警採取其尿
    液送請慈濟大學濫用藥物檢驗中心檢驗結果，確呈安非他命
    類安非他命、甲基安非他命陽性反應，此有慈濟大學濫用藥
    物檢驗中心檢驗總表、應受尿液採驗人尿液檢體採集送驗紀
    錄表各1份附卷可稽（見警詢卷第4頁正、背面），足認被告
    之任意性自白核與事實相符。又被告前因施用毒品案件，經
    本院裁定送觀察、勒戒後，認無繼續施用毒品之傾向，於97
    年1月11日觀察勒戒執行完畢釋放，並由臺灣宜蘭地方法院
    檢察署檢察官以97年度毒偵緝字第78號為不起訴處分確定，
    又因施用毒品案件，經本院於98年6月30日以97年度易字第6
    30號判決判處有期徒刑三月確定，有前開案件不起訴處分書
    、起訴書、判決書、法務部全國檢察官線上查詢刑案人犯在
    監所最新資料報表、臺灣高等法院被告前案紀錄表各1份附
    卷可按，則被告於觀察勒戒執行完畢釋放後五年內，再犯本
    案施用甲基安非他命之犯行，事證已臻明確，犯行洵堪認定
    ，應予依法論科。
二、查甲基安非他命為毒品危害防制條例第二條第二項第二款所
    規定之第二級毒品，不得擅自施用，被告前因施用毒品案件
    ，經送觀察、勒戒後，認無繼續施用毒品之傾向，已執行完
    畢釋放，並由臺灣宜蘭地方法院檢察署檢察官為不起訴處分
    確定，復再犯施用第二級毒品甲基安非他命之行為，核其所
    為，係犯毒品危害防制條例第十條第二項之施用第二級毒品
    安非他命罪。其施用行為前後持有第二級毒品甲基安非他命
    之行為，為施用毒品之當然結果，屬吸收關係，不另論罪。
    爰審酌被告之素行、智識程度；犯罪之動機、目的、手段；
    前已因施用毒品之犯行，經執行觀察勒戒完畢，仍不知悔改
    ，再繼續沾染毒品，其施用毒品行為對於自身及社會所造成
    之危害程度非輕；暨其施用第二級毒品之犯罪態樣及犯後坦
    承犯行等一切情狀，量處如主文所示之刑，並諭知易科罰金
    之折算標準，以示警儆。至被告施用第二級毒品所用之玻璃
    球一個，係被告所有且供施用毒品犯罪所用，業據被告供明
    在卷（見本院卷第87頁），且不能證明已滅失，爰依刑法第
    三十八條第一項第二款規定宣告沒收。
據上論斷，應依刑事訴訟法第二百八十四條之一、第二百七十三
條之一第一項、第二百九十九條第一項前段，毒品危害防制條例
第十條第二項，刑法第十一條前段、第四十一條第一項前段、第
三十八條第一項第二款，判決如主文。
本案經檢察官劉憲英到庭執行職務。
中    華    民    國    98    年    11    月     9    日
                  刑事第二庭法  官  林惠玲
以上正本證明與原本無異。
如不服本判決應於收受本判決後10日內向本院提出上訴書狀，並
應敘述具體理由。若未敘述理由者，應於上訴期間屆滿後20日內
向本院補提理由書狀(均須按他造當事人之人數附繕本)。
                            書記官  陳淑宜
中    華    民    國    98    年    11    月     9    日
【附錄本案論罪科刑法條】
毒品危害防制條例第十條第二項
施用第二級毒品者，處三年以下有期徒刑。


司法院資訊處製作；財團法人民間司法改革基金會備份。
